# 请教陈版，所得税问题

提问人：骑着上帝流浪 时间：2017-12-17 09:30:09
请问陈版，有一家企业以前年度多计提了所得税，导致期末应交所得税金额比实际应交的所得税多了 500 万，年底的时候税务局出了一个说明，说企业不欠这么多税，然后上一家事务所为了保持和税务局一致，就把应交税费余额和所得税费用做了冲减 500 万的处理，冲减了当期的所得税费用。但是在调整当年的所得税费用并没有这么多的所得税冲减 500 万，导致冲减完之后，附注中所得税费用-当期所得税费用成了负数。请问这样披露可以吗，如果不行的话，今年应该做怎样的处理，谢谢

回答人：chenyiwei
应首先判断是否构成前期重大差错，如果是则应对前期报表进行追溯重述，不应直接调整在本年度。追溯重述不切实可行的除外。